---
title: "R Introduksjon"
output: html_notebook
---

Hold inne CMD+Opt+I for å sette inn en chunk;
Alternativt velg Insert - R

* Vi skriver deretter inn f.eks. 2+2, og trykker CMD+Enter for å kjøre utregningen
* Deretter angir vi (assign) x til å være resultatet av utregningen ved å skrive <-
```{r}
2 + 2
x <- 2 + 2
x
```
For å se hva 2+2 blir, samtidig som man vil se hva x inneholder, så setter man funksjoen i parantes slik (y <- 3 + 3):
```{r}
(y <- 3 + 3)
```
Alternativ måte å angi en verdi (assignment) er å bruke tegnet = , men dette er ikke anbefalt.
```{r}
z = 4
z
```
For å fjerne ting i R, så bruker vi funksjonen *rm*
```{r}
rm(z)
```

```{r}
x^y
x-y
```

#### Combine-funksjon
```{r}
x <- c(2, 7, 9, 13)
y <- c(6, 2)
z = x + y
y <- c(y, 3)
y
(z <- x + y)
```

# Typer av vektorer
*Class* viser hvilken klasse x er. Vi skiller mellom heltall (*eng:* **integer**) og desimaltall.

*Typeof* viser hva slags type objekt det er
```{r}
class(x)
typeof(x)
x <- 2L
typeof(x)
x <- 2.
typeof(x)
x <- 2L
y <- 4.1
typeof(x)
typeof(y)
z <- c(x, y)
typeof(z)
z <- c(x, y, "s")
typeof(z)
z[1]
z[2]
x
y
x + y
t <- x + y
typeof(t)
t
"blabalbalblablalb"
```
R jobber med vektorer. Alle element må være av samme type, f.eks. numerisk. R konverterer automatisk til mer generell type; viser f.eks. desimal/type double fremfor heltall. Characters er den mest generelle typen vi har.
