---
title: "R Introduksjon"
output: html_notebook
---
```{r}

```

Hold inne CMD+Opt+I for å sette inn en chunk;
Alternativt velg Insert - R

* Vi skriver deretter inn f.eks. 2+2, og trykker CMD+Enter for å kjøre utregningen
* Deretter angir vi (assign) x til å være resultatet av utregningen ved å skrive <-
```{r}
2 + 2
x <- 2 + 2
x
```
For å se hva 2+2 blir, samtidig som man vil se hva x inneholder, så setter man funksjoen i parantes slik (y <- 3 + 3):
```{r}
(y <- 3 + 3)
```
Alternativ måte å angi en verdi (assignment) er å bruke tegnet = , men dette er ikke anbefalt.
```{r}
z = 4
z
```
For å fjerne ting i R, så bruker vi funksjonen *rm*
```{r}
rm(z)
```

```{r}
x^y
x-y
```

#### Combine-funksjon
```{r}
x <- c(2, 7, 9, 13)
y <- c(6, 2)
z = x + y
y <- c(y, 3)
y
(z <- x + y)
```

# Typer av vektorer
*Class* viser hvilken klasse x er. Vi skiller mellom heltall (*eng:* **integer**) og desimaltall.

*Typeof* viser hva slags type objekt det er
```{r}
class(x)
typeof(x)
x <- 2L
typeof(x)
x <- 2.
typeof(x)
x <- 2L
y <- 4.1
typeof(x)
typeof(y)
z <- c(x, y)
typeof(z)
z <- c(x, y, "s")
typeof(z)
z[1]
z[2]
x
y
x + y
t <- x + y
typeof(t)
t
"blabalbalblablalb"
```
R jobber med vektorer. Alle element må være av samme type, f.eks. numerisk. R konverterer automatisk til mer generell type; viser f.eks. desimal/type double fremfor heltall. Characters er den mest generelle typen vi har.

## Lister
Vi bruker kolon mellom to tall for å angi alle talene i rekken

* Vi bruker *str* for å vise strukturen i listen vår: **List of 4**
```{r}
l <- list (x = 1:4,
           y = c(TRUE, FALSE, FALSE),
           z = c("aa", "ba"),
           zz = c(2.1, 4.33))
str(l)
```
```{r}
l[2]
l[[2]]
```

# Dataframes
Dataframes har en nær slektning i Tidyverse som heter tibble
En tibble/dataframe er en liste av vektorer med samme lengde. Siden det er snakk om vektorer, så vil hver av kolonnene være av samme type. Dvs. at alle x'ene er heltall, og alle y'ene er i dette tilfellet *double*/desimaltall
```{r}
df1 <- data.frame(x = 1:1000, y = rnorm(1000))
df1_as_tib <- tibble(df1)
# Prefer tibble
tibl <- tibble(x = 1:1000, y = rnorm(1000), z = rep(c("aa", "bb"), 500))
tibl
View(tibl)
```
```{r}
# Siste
```

